【裁判字號】    90,重訴,47
【裁判日期】    900725
【裁判案由】    侵權行為損害賠償
【裁判全文】
臺灣高等法院民事裁定  九十年度重訴字第四七號
      原      告    嘉勝針車有限公司
      法定代理人    賴嘉勝
      被      告    甲○○○
右當事人間侵權行為損害賠償事件，經本院刑事庭移送前來，本院裁定如左：
      主      文
原告之訴駁回。
訴訟費用由原告負擔。
      事實及理由
一、本件原告主張被告為原告處理財務，竟意圖為自己不法之所有，於八十七年十月
    中旬，擅自簽發以原告為發票人，以台北區中小企業銀行羅東分行為擔當付款人
    ，面額分別為新台幣（下同）三十萬元、三十萬元、四十萬元之本票共三紙，侵
    占入己，其中票號ＰＰ0000000號面額三十萬元一紙，並提示兌領，其餘
    二張經原告申報遺失止付而未得手，復另簽發ＰＰ0000000號，面額一五
    ０萬元、ＰＰ0000000號面額二００萬元、ＰＰ0000000號面額一
    ００萬元本票三張，及ＩＧ0000000號面額四十二萬九千元、ＩＧ000
    0000號面額九０萬元、ＩＧ0000000號面額四十二萬元等票據，均侵
    占入己，所犯侵占罪，經原告提起自訴，爰於刑事訴訟程序提起附帶民事訴訟，
    請求損害賠償，返還所侵占款項。
二、按刑事庭移送民事庭之附帶民事訴訟，僅移送前之訴訟行為準用關於刑事訴訟之
    規定，若移送後之訴訟程序，則應適用民事訴訟，此觀刑事訴訟法第四九四條及
    其但書之規定自明。故移送民事庭之附帶民事訴訟，縱其移送前提起此項訴訟，
    不合刑事訴法第四九一條所定之要件，而有同法第五０六條第一項關於訴之不合
    法之規定情形時，但其移送後之訴訟程序，既應適用民事訴訟法，即屬同法第二
    四九條第一項第六款所謂起訴不備其他要件，仍應依該條項款之規定，以裁定駁
    回之，自無準用刑事訴訟法第五０六條第一項，以判決程序裁判之餘地，最高法
    院四十四年台抗字第四號著有判例。
三、經查原告原起訴請求被告給付六百五十四萬九千元及法定利息，經刑事庭移送前
    來之後，就因侵占ＰＰ0000000號本票三十萬元被判刑部分，於本院審理
    時就此三十萬元部分減縮而不請求，僅請求其餘部分，而其餘部分原告雖指訴被
    告有侵占行為，但經本院刑事庭查證結果，並無侵占犯行，因原告指訴被告此部
    分與上開侵占三十萬元本票部分，有連續犯之裁判上一罪關係，乃不另為無罪之
    諭知，此有本院八十九年度上訴字第三四一五號刑事判決可稽，則此部分雖經刑
    事庭移送，惟依前揭最高法院判例意旨，其起訴應認不備其他要件，自應以裁定
    駁回其請求，爰裁定如主文。
中      華      民      國    九十      年      七      月    二十五    日
                                    民事第九庭
                                        審判長法  官    吳  謙  仁
                                              法  官    蘇  瑞  華
                                              法  官    魏  大  喨
右正本係照原本作成。
如不服本裁定，應於收受送達後十日內向本院提出抗告狀，並應繳納抗告費新台幣四
十五元正。
中      華      民      國    九十      年      七      月    二十六    日
                                              書記官    姚  麗  華


司法院資訊處製作；財團法人民間司法改革基金會備份。
